【裁判字號】    89,易,3086
【裁判日期】    891229
【裁判案由】    竊盜
【裁判全文】
~V;臺灣高雄地方法院刑事判決                     八十九年度易字第三八六號
    公  訴  人  臺灣高雄地方法院檢察署檢察官
    被      告  甲○○
右列被告因竊盜案件，經檢察官提起公訴（八十九年度偵字第一二０三０號），及併
案審理（八十九年度偵字第一四一四七號、八十年度偵字第一五四七七號），本院判
決如左：
    主  文
甲○○連續踰越牆垣竊盜，累犯，處有期徒刑壹年。
    事  實
一、甲○○曾有違反麻醉藥品管理條例案件及毒品危害防制條例之犯罪紀錄，其於民
    國八十七年間所犯毒品危害防制條例案件，經法院判處有期徒刑五月，於八十八
    年九月廿七日執行完畢，詎不知警惕，復意圖為自己不法之所有，並基於概括之
    犯意，於八十九年五月廿四日零時許，攀爬踰越高雄縣林園鄉○○○路一號「台
    灣塑膠股份有限公司林園廠」之圍牆後，竊取該公司所有之電纜線一批，得手後
    變賣現金（新台幣一千三百元）花用。再於八十九年五月廿八日零時三十分許，
    攀爬踰越上開「台灣塑膠股份有限公司林園廠」之圍牆內，竊取該公司所有之電
    纜線約五十公斤得逞，嗣於同日九時二十分許，在其高雄縣林園鄉○○村○○路
    八十六號住處後方為警查獲，並扣押上開電纜線（業經被害人乙○○領回），經
    警方移送台灣高雄地方法院檢察署檢察官訊後飭回。惟甲○○又承上竊盜之犯意
    ，於八十九年六月廿二日下午三時三十三分許，騎乘其車牌號碼ＯＥＢ－三０八
    號機車，至高雄縣林園鄉○○○路二五０巷三六號簡廷峰開設之「小三企業有限
    公司」，見該公司大門未鎖，乃侵入該公司竊取鐵鋸及緊迫鐵鉤各一支（價值二
    千六百五十元）得手，為簡廷峰發現，大呼抓賊，並報警查獲究辦。
二、案經高雄縣警察局林園分局報請台灣高雄地方法院檢察署檢察官偵查起訴，暨併
    案審理。
    理  由
一、訊據被告甲○○坦承於八十九年五月廿四日零時許，攀爬踰越高雄縣林園鄉○○
    ○路一號「台灣塑膠股份有限公司林園廠」之圍牆後，竊取該公司所有之電纜線
    一批，得手後變賣現金一千三百元花用，及於八十九年六月廿二日下午三時三十
    三分許，至高雄縣林園鄉○○○路二五０巷三六號簡廷峰開設之「小三企業有限
公司」，見該公司大門未鎖，乃侵入該公司竊取鐵鋸及緊迫鐵鉤各一支（價值二
    千六百五十元）得手，為簡廷峰發現，報警查獲究辦之事實，惟否認於八十九年
    五月廿八日零時三十分許，攀爬踰越上開「台灣塑膠股份有限公司林園廠」之圍
    牆內，竊取該公司所有之電纜線五十公斤得逞乙節。然查右揭事實業經被告於警
    訊及偵查中坦承不諱，並經被害人乙○○、簡廷峰於警訊時指述在卷，並有領據
    及高雄縣警察局贓物認領收據各一張附卷可稽，且扣押之電線纜約五十公斤，係
    在被告高雄縣林園鄉○○路八六號住處後方為警查扣，足見被告於警訊及偵查中
    自白竊取上開電線纜約五十公斤洵與事實相符，而得採為論罪科刑之依據，被告
    嗣於本院審理時翻異前供，空言否認，要屬避究卸責之詞，諉無足採，罪證明確
    ，被告犯行堪以認定。
二、核被告於八十九年五月廿四日零時許及同年五月廿八日零時三十分許，攀爬踰越
    高雄縣林園鄉○○○路一號「台灣塑膠股份有限公司林園廠」之圍牆後，竊取該
    公司所有之電纜線各一批，均係犯刑法第三百二十一條第一項第二款之踰越牆垣
    竊盜罪，其於八十九年六月廿二日下午三時三十三分許，侵入高雄縣林園鄉○○
    ○路二五０巷三六號簡廷峰開設之「小三企業有限公司」，竊取鐵鋸及緊迫鐵鉤
    各一支得手，係犯刑法第三百二十條第一項之竊盜罪。被告先後多次竊盜犯行，
    時間緊接，犯罪成立要件相同，顯係基於概括犯意反覆為之，應依連續犯之規定
    論以踰越牆垣竊盜一罪，並依法加重其刑。又被告於八十七年間所犯毒品危害防
    制條例案件，經法院判處有期徒刑五月，於八十八年九月廿七日執行完畢之事實
    ，有本院被告院內索引卡紀錄表、台灣高等法院被告全國前案紀錄表在卷可考，
    其於上開刑執行完畢後五年以內再犯有期徒刑以上之本罪，為累犯，應依法遞予
    加重其刑。爰審酌被告曾有如事實欄所示之犯罪紀錄，有上開刑案資料表足憑，
    素行尚非良好，其多次觸犯竊盜罪，雖每次竊取財物非巨，然對社會治安仍屬危
    害，且犯後僅坦承部分犯行等一切情狀，量處如主文所示之刑，以資懲儆。
三、併案之台灣高雄地方法院檢察署八十九年度偵字第一四一四七號，被告於八十九
    年六月廿二日下午三時三十三分許，侵入高雄縣林園鄉○○○路二五０巷三六號
    簡廷峰開設之「小三企業有限公司」，竊取鐵鋸及緊迫鐵鉤各一支得手部分，未
    據起訴，惟與起訴事實有連續犯之裁判上一罪關係，為起訴效力所及，本院自應
    並予審究。
四、併案之同署八十九年度偵字第一五四七七號，意旨略以：被告於八十九年七月五
    日零時許，在高雄縣林園鄉○○路○段二七九巷一號，與黃聰賢（另案偵辦）共
    同竊取戴天文經營設在高雄縣林園鄉○○村○○路○段二七九巷一號進興企業公
    司內之電纜線六條（價值九千六百元），因認被告涉犯刑法第三百二十條第一項
    之竊盜罪嫌等情。訊之被告否認上開竊盜犯行，辯稱其持有之電纜線係向一位姓
    名不詳之人購買，並非伊所偷竊等語。惟查被告自警訊、偵查及本院審理時均堅
    稱其持有之電纜線係向綽號「阿吉仔」之人買受，與黃聰賢欲運往賣予舊物商時
    為警查獲，並非偷竊之物，核與黃聰賢亦於警訊時稱該電纜線係被告委伊載運，
    欲共同運送賣予舊物商等語相符。再查被害人戴天文於警訊時指述其上開電纜線
    係於八十九年九月五日凌晨遭竊，而被告於警偵訊時均供稱伊係於同年七月十日
    上午十時三十分許，在其住處向「阿吉仔」購買該批電纜線，買受時已知係屬贓
    物，為賺取中間差價，始予買受等語，期間已隔約五日，與一般竊盜犯旋將贓物
    販賣之情，顯不相合。又衡諸被告前已因竊盜案在偵辦中，該批電纜線若其所竊
    ，則因與前開竊盜案有連續犯之裁判上一罪關係，其承認上開電纜線係其竊取，
    對其較為有利，何須甘冒另犯故買贓物罪責，而坦承買受贓物。綜上，被告所辯
    尚非不可採信。此外，復查無其他積極證據足認上開電纜線係被告所竊，與起訴
    事實自無連續犯之裁判上一罪關係，本院無從併案審理，應移還同署另行偵辦。
據上論斷，應依刑事訴訟法第二百九十九條第一項前段，刑法第五十六條、第三百二
十一條第一項第二款、第四十七條，判決如主文。
本案經檢察官陳宗吟到庭執行職務。
中      華      民      國      八十九    年    十二    月    二十九    日
                                  臺灣高雄地方法院刑事庭
                                      法  官    郭錦茂
右正本證明與原本無異。
如不服本判決，應於判決送達後十日內，向本院提出上訴狀。
                                      書記官    賴佳慧
中    華    民    國      九十      年      一      月      八      日
附錄本判決論罪法條：
刑法第三百二十一條：
  犯竊盜罪而有左列情形之一者，處六月以上五年以下有期徒刑：
  一、於夜間侵入住宅或有人居住之建築物、船艦，或隱匿其內而犯之者。
  二、毀越門扇、牆垣或其他安全設備而犯之者。
  三、攜帶兇器而犯之者。
  四、結夥三人以上而犯之者。
  五、乘火災、水災或其他災害之際而犯之者。
  六、在車站或埠頭而犯之者。
  前項之未遂罰之。


司法院資訊處製作；財團法人民間司法改革基金會備份。
